【裁判字號】    98,易,2982
【裁判日期】    981214
【裁判案由】    詐欺
【裁判全文】
臺灣臺北地方法院刑事判決              98年度易字第2982號
公  訴  人  臺灣臺北地方法院檢察署檢察官
被      告  丙○○
上列被告因詐欺案件，經檢察官提起公訴（98年度偵字第20897號）
，並經檢察官移送併辦（臺灣臺北地方法院檢察署98年度偵字第
20367號、臺灣高雄地方法院檢察署98年度偵字第29551號），被
告於準備程序進行中，就被訴事實為有罪之陳述，本院改行簡式
審判程序審理，判決如下：
    主  文
丙○○幫助共同意圖為自己不法之所有，以詐術使人將本人之物
交付，處有期徒刑肆月，如易科罰金，以新臺幣壹仟元折算壹日
。
    事  實
一、丙○○明知其向中華郵政股份有限公司花蓮吉安仁里郵局（
    下稱仁里郵局）申辦之帳號00000000000000號金融帳戶，係
    金融機構供其個人金融存提款項使用，並可預見提供該等帳
    戶予他人使用，將可能幫助他人遂行財產犯罪，詎仍基於縱
    使幫助他人詐欺取財等財產犯罪亦不違反其本意之未必故意
    ，於民國98年5月5日，在臺北市南港區南港捷運站1號出口
    ，將上開金融帳戶之存摺、提款卡、密碼交付予自稱「小陳
    」之真實姓名年籍不詳之詐欺集團成員。嗣該人所屬詐欺集
    團之成員意圖為自己不法之所有，基於詐欺取財犯意之聯絡
    ，而為下列行為：
    (一)於98年5月6日下午1時許，在不詳地點，以其等所有之電
      腦及網路連線設備，登入至雅虎奇摩拍賣網站（網址：
      http://tw.bid.yahoo.com/，下同），並無實際販賣貨品
      之意，刊登訊息佯稱拍賣「SharpWX-T930」型行動電話，
      以此方式施用詐術，適甲○○上網瀏覽該網頁，誤以為真
      ，陷於錯誤下標購買，並依指示於98年5月6日下午2時27
      分許，在臺北市信義區○○○路○段236巷內之便利商店
      自動櫃員機匯款新臺幣（下同）13,000元至丙○○上開仁
      里郵局帳戶內。
    (二)於98年5月6日下午2時4分許，再連線至雅虎奇摩拍賣網站
      ，並無實際販賣貨品之意，以其等以不詳方式取得之帳號
      「eggkgt」及密碼登入後，刊登訊息佯稱出售「中華航空
      亞洲航線機票兌換券～（華航機票）」，以此方式施用詐
      術，適乙○○於同日下午6時許，在其臺北市○○路○段
      44巷6號4樓住處上網瀏覽該網頁，誤以為真，陷於錯誤而
      下標購買，並依指示於同日下午8時50分許，在臺北市○
      ○路○段42號第一銀行自動櫃員機匯款17,000元至丙○○
      上開帳戶內。
    (三)於不詳時間，連線至雅虎奇摩拍賣網站，並無實際販賣貨
      品之意，刊登販售SONY T70數位相機，以此方式施用詐術
      ，俟周培祺於98年5月6日下午7時許上網瀏覽，誤以為真
      ，陷於錯誤而競標購買，得標後並依指示於同日下午7時
      28分許，匯款6,000元至丙○○上開帳戶內。
    (四)於98年4月30日下午4時26分許，在不詳地點，以其等所有
      之電腦及網路連線設備，登入至雅虎奇摩拍賣網站，並無
      實際販賣貨品之意，刊登訊息佯稱拍賣「Seagate晶鑽
      3.5吋TB外接硬碟」，以此方式施用詐術，適丁○○上網
      瀏覽該網頁，誤以為真，陷於錯誤而下標購買，並依指示
      於98年5月6日下午2時34分許，在高雄市小港康莊郵局匯
      款4,300元至丙○○上開郵局帳戶內。
      丙○○即以此方式幫助「小陳」所屬集團詐欺取財得逞。
二、案經臺北市政府警察局信義分局及萬華分局報告臺灣臺北地
    方法院檢察署檢察官偵查起訴暨台中縣警察局清水分局報告
    臺灣台中地方法院檢察署呈請臺灣高等法院檢察署檢察長令
    轉臺灣臺北地方法院檢察署檢察官偵查後移送併辦暨丁○○
    訴由高雄縣政府警察局林園分局報告臺灣高雄地方法院檢察
    署檢察官偵查後移送併辦。
    理  由
甲、程序部分：
一、被告丙○○所犯係死刑、無期徒刑、最輕本刑為3年以上有
    期徒刑以外之罪，其於準備程式就前揭被訴事實為有罪之陳
    述，經告知簡式審判程式之旨，並聽取其與公訴人之意見後
    ，本院認無不得或不宜改依簡式審判程式進行之處，爰依刑
    事訴訟法第273條之1第1項、第284條之1，裁定由受命法官
    獨任進行簡式審判程式。
乙、實體部分：
一、前開事實，業據被告丙○○於本院審理時坦承不諱，核與甲
    ○○、乙○○、周培祺、丁○○等被害人之指述情節相符，
    並有吉安仁里郵局之開戶基本資料及交易明細表、中國信託
    銀行自動櫃員機交易明細表、第一銀行自動櫃員機交易明細
    表、雅虎奇摩拍賣之電子郵件影本、內政部警政署反詐騙諮
    詢專線紀錄表、台中縣警察局清水分局大秀派出所受理各類
    案件紀錄表、受理詐騙帳戶通報警示簡便格式表、郵政國內
    匯款執據各1紙及雅虎奇摩拍賣網站之網頁5紙等附卷可證，
    堪認被告自白與事實相符，本案事證明確，被告犯行堪以認
    定，應依法論科。
二、論罪科刑之理由：
    (一)核被告所為，係犯刑法第30條第1項幫助同法第339條第1
      項詐欺取財罪。
    (二)被告以幫助之意思參與實施犯罪構成要件以外之行為，應
      論以幫助犯，並按正犯之刑減輕之。
    (三)被告以一提供帳戶之行為，幫助詐騙集團詐騙數被害人，
      係以一行為觸犯數罪名，為想像競合犯，應從一重之幫助
      詐欺罪處斷。至事實欄一、(三)、(四)移送併辦部分雖未經本
      案起訴（即事實欄一、(一)、(二)）內，惟係利用被告提供之
      同一本郵局帳戶詐騙，與起訴部分有如上所述之想像競合
      犯法律上一罪關係，應由本院一併審理，附此說明。
    (三)爰審酌被告並無前科，有臺灣高等法院被告前案紀錄表1
      份在卷可考，其將帳戶提供詐騙集團成員詐騙之用，致無
      辜之被害人上當受騙，受有損失，惟被告犯後雖一度矢口
      否認，但至本院準備程序及審理時均坦白承認，態度尚可
      等犯罪之動機、目的、手段及造成之損害等一切情狀，量
      處如主文所示之刑，並諭知易科罰金之折算標準。
三、據上論斷，依刑事訴訟法第273條之1第1項、第299條第1項
    前段，刑法第30條、第339條第1項、第41條第1項前段、第
    55條，刑法施行法第1條之1，判決如主文。
本案經檢察官徐則賢到庭執行職務
中    華    民    國    98    年    12    月    14    日
                  刑事第十三庭  法  官  李貞瑩
以上正本證明與原本無異。
如不服本判決應於收受送達後10日內向本院提出上訴書狀，並應
敘述具體理由；其未敘述上訴理由者，應於上訴期間屆滿後20日
內向本院補提理由書（均須按他造當事人之人數附繕）「切勿逕
送上級法院」。
                                書記官  陳鳳瀴
中    華    民    國    98    年    12    月    17    日
附錄本案論罪科刑法條全文
中華民國刑法第339條（普通詐欺罪）
意圖為自己或第三人不法之所有，以詐術使人將本人或第三人之
物交付者，處 5 年以下有期徒刑、拘役或科或併科 1 千元以下
罰金。
以前項方法得財產上不法之利益或使第三人得之者，亦同。
前二項之未遂犯罰之。

司法院資訊處製作；財團法人民間司法改革基金會備份。
